臺灣臺中地方法院刑事判決　　　　　　　　　　　　九十一年度訴字第二六四號
　　公　訴　人　臺灣臺中地方法院檢察署檢察官
　　被　　　告　甲○○
右列被告因違反槍砲彈藥刀械管制條例案件，經檢察官提起公訴（九十一年度偵字第
一五七一０號），及同署檢察官併案移送（九十一年度偵字第一七四七七號），本院
判決如左：
    主  文
甲○○未經許可寄藏可發射子彈具有殺傷力之改造手槍，累犯，處有期徒刑貳年，併
科罰金新台幣壹拾伍萬元，罰金如易服勞役，以新台幣玖佰元（即銀元參佰元）折算
壹日；改造仿ＢＥＲＥＴＴＡ（貝瑞塔）半自動手槍壹支（槍枝管制編號：0000
000000號）、改造仿美國ＳＭＩＴＨ＆ＷＥＳＳ０Ｎ廠０．三八吋之轉輪手槍
壹支（槍枝管制編號：0000000000號）均沒收。
    事  實
一、甲○○曾於民國（下同）八十七年十一月二十八日因違反電信法案件，經台灣高
    等法院台中分院判處有期徒刑三月確定，並於九十年六月十八日入監執行至九十
    年九月十五日執行完畢，猶不知悔改，於九十一年三月間某日，在台中市○○路
    擎天保全公司樓下，明知楊進成交付予伊之改造仿ＢＥＲＥＴＴＡ（貝瑞塔）半
    自動手槍壹支（槍枝管制編號：0000000000號）、改造仿美國ＳＭＩ
    ＴＨ＆ＷＥＳＳ０Ｎ廠０．三八吋之轉輪手槍壹支（槍枝管制編號：00000
    00000號）及制式子彈三顆均係列管之違禁物品，竟未經許可自前開時間起
    ，將前開槍彈連同楊進成交付之土造子彈三顆，寄藏於台中市○○路「天上人間
    」酒店廁所之天花板上藏置，又因該酒店常被臨檢，旋於同年三月或四月間某日
    ，改藏置於台中市○○路四八五巷二十九號住處，嗣於同年七月間，再改藏置於
    台中市○區○○○路二段三十五號十一樓之二天花板之夾層內，嗣於九十一年八
    月九日十七時許，經警在台中市○○○路○段三十五號十一樓之二，搜得前揭改
    造仿ＳＭＩＴＨ＆ＷＥＳＳＯＮ手槍一把及制式子彈三顆，並於九十一年八月九
    日帶同員警至前開地址再搜得改造之仿ＢＥＲＥＴＴＡ（貝瑞塔）半自動手槍壹
    支及不具殺傷力之土造子彈三顆。
二、案經台中市警察局第三分局報告台灣台中地方法院檢察署檢察官偵查起訴及同署
    檢察官併案移送。
    理  由
一、訊之被告甲○○坦承右揭犯行，並有具殺傷力仿貝瑞塔半自動手槍改造玩具手槍
    一把、具有殺傷力之仿美國ＳＭＩＴＨ＆ＷＥＳＳＯＮ廠轉輪手槍一把，供上述
    手槍用具殺傷力制式子彈三顆扣案可證，再扣案之手槍、子彈等物，經內政部警
    政署刑事警察局鑑驗結果，認為手槍部分均為具有殺傷力之改造手槍，制式子彈
    三顆均具殺傷力，有該局九十一年八月三十日刑鑑字第０九一０二一七七九二號
    、九十一年九月十七日刑鑑字第０九一０二三七六七七號鑑驗通知書影本各一紙
    附卷可稽，本件事證明確，被告犯行均堪予認定。
二、被告未經許可寄藏具殺傷力之改造手槍犯行，係犯槍砲彈藥刀械管制條例第十一
    條第四項之未經許可，寄藏改造可發射子彈具有殺傷力之手槍罪；其未經許可寄
    藏制式子彈犯行，係犯槍砲彈藥刀械管制條例第十二條第四項之罪未經許可寄藏
    子彈罪；其持有槍枝及持有子彈之低度行為，分別為寄藏槍枝、寄藏子彈之高度
    行為所吸收，其以一行為同時觸犯上開二罪名，為想像競合犯，應從一重之未經
    許可，寄藏改造可發射子彈具有殺傷力之手槍罪處斷，公訴人移送併辦部分，雖
    未據提起公訴，惟其與起訴部分有裁判上一罪之關係，為起訴之效力所及，本院
    自得一併審理。次查被告前曾因違反電信法案件，經台灣高等法院台中分院判處
    有期徒刑三月確定，並於九十年九月十五日執行完畢，此有台灣台中地方法院檢
    察署刑案資料查註紀錄表在卷可稽，其於五年內再犯本件有期徒刑以上之罪，係
    屬累犯，應依刑法第四十七條規定加重其刑。爰審酌被告素行不良，本案犯罪之
    動機、目的、手段及寄藏槍枝子彈對於社會之危害及犯後態度良好並自動供出其
    他槍枝率同警方查獲等一切情狀，量處如主文所示之刑，並就併科罰金部分諭知
    易服勞役之折算標準。次審酌被告受託寄藏上揭槍枝與子彈後，並無積極事證足
    認其曾持以供犯其他刑案案件之情事，且該槍枝係改造玩具手槍，業如上述，衡
    諸被告持有該槍械之行為，對社會治安之危害，尚非屬重大，且無刑法第九十條
    所定之情事，核無藉宣告強制工作，以預防矯治其社會危險性之必要，爰不另對
    被告宣付強制工作，附此敘明。扣案之仿ＢＥＲＥＴＴＡ（貝瑞塔）半自動手槍
    壹支（槍枝管制編號：0000000000號）、改造仿美國ＳＭＩＴＨ＆Ｗ
    ＥＳＳ０Ｎ廠０．三八吋之轉輪手槍壹支（槍枝管制編號：000000000
  0號），均屬違禁物，皆應依刑法第三十八條第一項第一款之規定，予以宣告沒
    收。原扣案之制式子彈三顆，業經試射後僅餘空彈殼，其餘扣案子彈係不具殺傷
    力之土造子彈，不予宣告沒收。
據上論斷，應依刑事訴訟法第二百九十九條第一項前段，槍砲彈藥刀械管制條例第十
一條第四項、第十二條第四項，刑法第十一條前段、第四十二條第二項、第五十五條
、第四十七條、第三十八條第一項第一款，罰金罰鍰提高標準條例第二條，判決如主
文。
中    華    民    國      九十一      年       十      月     三十    日
                                臺灣臺中地方法院刑事第二庭
                                      法  官  陳 如 玲
右正本證明與原本無異。
如不服本判決，應於判決送達後十日內向本院提出上訴狀，上訴於臺灣高等法院臺中
分院( 須附繕本 )。
                                      書記官
中    華    民    國      九十一      年       十      月     三十    日
附錄論罪法條
槍砲彈藥刀械管制條例第十一條第四項：未經許可，持有、寄藏或意圖販賣而陳列第
一項所列槍砲者，處一年以上七年以下有期徒刑，併科新台幣七百萬元以下罰金。
槍砲彈藥刀械管制條例第十二條第四項：未經許可，持有、寄藏或意圖販賣而陳列子
彈者，處五年以下有期徒刑，併科新台幣三百萬元以下罰金。
